臺灣桃園地方法院刑事判決　　　　　　　　　　　　　九十年度訴字第二一八號
　　公　訴　人　臺灣桃園地方法院檢察署檢察官
　　被　　　告　甲○○
右列被告因違反毒品危害防制條例案件，經檢察官提起公訴（九十年度毒偵字第三
二六號、九十年度毒偵字第三五Ｏ二號 ），本院判決如左：
    主  文
甲○○連續施用第一級毒品，累犯，處有期徒刑玖月，扣案之第一級毒品海洛因壹包
（淨重零點貳肆公克，包裝重零點壹陸公克）沒收銷燬之，注射針筒伍支、尖頭吸管
壹支均沒收；又施用第二級毒品，累犯，處有期徒刑肆月，扣案之第二級毒品安非他
命毛重肆公克沒收銷燬之，安非他命吸食器壹組沒收。應執行有期徒刑壹年；扣案之
第一級毒品海洛因壹包（淨重零點貳肆公克，包裝重零點壹陸公克）、第二級毒品安
非他命毛重肆公克，均沒收銷燬之；扣案之注射針筒伍支、尖頭吸管壹支、安非他命
吸食器壹組，均沒收。
    事  實
一、甲○○前於民國八十四年間因妨害自由等案件，經台灣板橋地方法院以八十四年
    度易字第六六四０號判決判處應執行有期徒刑六月（非法持有化學合成麻醉藥品
    部分判處有期徒刑四月，妨害自由罪部分判處有期徒刑四月），於八十五年六月
    十八日確定，於八十六年十月六日執行完畢。又於八十七年間因施用第二級毒品
    安非他命案件，經依本院八十七年度毒聲字第一一五五號裁定送觀察、勒戒後，
    認無繼續施用毒品之傾向，業經台灣宜蘭地方法院檢察署檢察官於八十七年十月
    十五日，以八十七年度偵字第三二七五號不起訴處分確定。甲○○於五年內，復
    基於施用第一級毒品海洛因之概括犯意，自九十年七月底某日起至九十年八月四
    日白天某時止，連續在其位於桃園縣桃園市○○路三六六號十二樓之十三租住處
    施用第一級毒品海洛因多次，又於九十年八月三日或四日的某時，在其前開租住
    處施用第二級毒品安非他命一次，為警於九十年八月五日，在桃園縣桃園市○○
    ○街與正康一街口處查獲，並扣得第一級毒品海洛因一包（淨重０‧二四公克，
    包裝重０‧一六公克）、第二級毒品安非他命毛重四公克，及其所有供或預備供
    施用毒品之注射針筒五支、尖頭吸管一支、安非他命吸食器一組，而查悉上情。
    甲○○經依本院九十年度毒聲字第三二九三號裁定送觀察、勒戒後，認有繼續施
    用毒品之傾向，再經本院以九十年度毒聲字第三六八九號裁定令入戒治處所施以
    強制戒治一年，現於強制戒治中。
二、案經桃園縣警察局桃園分局報請臺灣桃園地方法院檢察署檢察官偵查起訴。
    理  由
一、訊據被告甲○○對於右揭犯罪事實均坦承不諱，而被告於九十年八月五日為警查
    獲時所採集之尿液，經送驗結果確呈嗎啡及甲基安非他命陽性反應，此有桃園縣
    衛生局九十年十月九日不法藥物尿液檢定書及台灣桃園監獄不法藥物尿液檢定書
    各一紙在卷可稽，扣案之白粉經送法務部調查局鑑定，亦證實為第一級毒品海洛
    因（淨重０‧二四公克，包裝重０‧一六公克）無誤，並有被告所有供或預備供
    施用毒品之用之注射針筒五支、尖頭吸管一支、安非他命吸食器一組扣案可資佐
    證，復有台灣桃園看守所附設勒戒處所九十年八月二十一日桃所澄衛勒字第九四
    四號函送之有無繼續施用毒品傾向證明書、不起訴處分書及刑案資料查註紀錄表
    附卷可稽，被告之犯行堪予認定，應予依法論科。
二、核被告之所為，係犯毒品危害防制條例第十條第一項施用第一級毒品罪及同條第
    二項施用第二級毒品罪。其持有第一、二級毒品之低度行為分別為其施用第一、
    二級毒品之高度行為所吸收，均不另論罪。被告先後多次施用第一級海洛因之犯
    行，時間緊接，犯罪構成要件相同，顯係基於概括犯意為之，為連續犯，依刑法
    五十六條規定，應以一罪論，並依法加重其刑。又被告於本院訊問其施用第二級
    毒品安非他命之次數時，雖稱其約施用一、二次，惟其又稱印象中也不記得有施
    用安非他命，而被告於九十年八月五日所採集之尿液檢驗出甲基安非他命陽性反
    應，僅能證明其有施用第二級毒品安非他命，尚無法證明被告曾施用二次以上之
    安非他命，被告之自白既尚乏其他證據足資佐證，依罪疑為輕法則，自應為被告
    有利之認定，認被告僅曾施用第二級毒品安非他命一次。再被告所犯上開二罪間
    ，犯意各別，行為互異，應分論併罰。再被告前於八十四年間因妨害自由等案件
    ，經台灣板橋地方法院以八十四年度易字第六六四０號判決判處應執行有期徒刑
    六月（非法持有化學合成麻醉藥品部分判處有期徒刑四月，妨害自由罪部分判處
    有期徒刑四月），於八十五年六月十八日確定，於八十六年十月六日執行完畢，
    其於有期徒刑執行完畢後五年內，再犯本件有期徒刑以上之罪，為累犯，應依法
    加重其刑（就施用第一級毒品部分遞加重其刑）。次查，被告於八十七年間因施
    用第二級毒品安非他命案件，經依本院八十七年度毒聲字第一一五五號裁定送觀
    察、勒戒後，認無繼續施用毒品之傾向，業經台灣宜蘭地方法院檢察署檢察官於
    八十七年十月十五日，以八十七年度偵字第三二七五號不起訴處分確定，其於五
    年內再犯毒品危害防治條例第十條第一、二項之罪，爰不待強制戒治期滿逕為判
    決。爰審酌被告前已曾因施用毒品經送觀察、勒戒，竟猶不知警惕，又再施用第
    一、二級毒品，惟念被告施用毒品係自殘之行為，對社會所生之危害尚不大及其
    犯後坦承不諱，態度尚稱良好等一切情狀，分別量處如主文所示之刑，並定其應
    執行刑，以資懲儆。
三、扣案之第一級毒品海洛因一包（淨重０‧二四公克，包裝重０‧一六公克）、第
    二級毒品安非他命一包毛重四公克，均爰依毒品危害防治條例第十八條第一項前
    段規定均宣告沒收，並銷燬之；扣案之注射針筒五支、尖頭吸管一支均為被告所
    有，並係供或預備供施用第一級毒品海洛因所用之物，安非他命吸食器一組亦為
    被告所有，供施用第二級毒品安非他命所用之物，爰均依刑法第三十八條第一項
    第二款規定，予以宣告沒收。
四、另公訴人移送併案審理之九十年度偵字第二００三八號毒品危害防制條例一案，
    經查公訴人認被告涉犯毒品危害防制條例與本件有連續犯一罪之關係，係以被告
    於九十年一月十七日十三時四十分許，在宜蘭縣頭城鎮○○路為警查獲持有第二
    級毒品安非他命０‧八公克為論據，惟查被告九十年八月二十四日警訊時即否認
    扣案之安非他命為其所有，於檢察官九十年十二月十日偵訊時並稱車內安非他命
    其不確定是否為他的，更稱其勒戒後九十年七月底開始施用毒品，於本院審理中
    亦稱九十年七月底開始施用第一級毒品海洛因，第二級毒品安非他命是被抓的前
    一、二天才開始施用，而被告於九十年一月十七日十三時四十分許，在宜蘭縣頭
    城鎮○○路拒絕警方路檢而逃逸時，其所駕車上尚有羅清輝，羅清輝亦有施用第
    二級毒品安非他命之情形（羅青輝於警訊稱其自八十三年起開始吸食安非他命，
    最後一次於九十年二月五日凌晨一、二點左右），是羅清輝所稱扣案之安非他命
    為被告所有即不無疑義，且無任何之證據足以證明被告確有於該時施用安非他命
    之犯行，實尚難僅憑扣案之安非他命即認被告有施用第二級毒品之犯行，是被告
    此部分之犯行尚屬不能證明，與本案不生連續犯裁判上一罪之關係，自應退回公
    訴人另行處理，附此敘明。
據上論斷，應依刑事訴訟法第二百九十九條第一項前段，毒品危害防制條例第十條第
一項、第二項、第十八條第一項前段、第二十條第三項前段，刑法第十一條前段、第
五十六條、第五十一條第五款，第三十八條第一項第二款，判決如主文。
本案經檢察官江苑臻到庭執行職務。
中      華      民      國    九十一    年      二      月      十九    日
                                    臺灣桃園地方法院刑事第六庭
                                          法  官  林  春  鈴
右正本證明與原本無異。
如不服本判決，應於判決送達後十日內向本院提出上訴狀( 應附繕本 )，上訴於
臺灣高等法院。
                                          書記官  江  世  亨
中      華      民      國    九十一    年      二      月      十九    日
附論罪科刑法條：毒品危害防制條例第十條第一項、第二項
毒品危害防制條例第十條
施用第一級毒品者，處六月以上五年以下有期徒刑。
施用第二級毒品者，處三年以下有期徒刑。
